Inventaris van het archief van de Nederlandse Basalt Maatschappij (NBM), (1902) 1912-1978
Nationaal Archief, Den Haag
- Stukken van ondernemingen, I
  - N.V. Nederlandsche Basalt Maatschappij te Zaandam. Balansen, Winst- en verliesrekeningen + aanvullende financiële overzichten alsmede lijsten goederenvoorraad., 31 december 1912 t/m 31 december 1928; 23
    Deze N.V. werd opgericht 15 augustus 1912: over de periode 1912 tot en met 1919 is geen boekhouding voorhanden.
    Uit de notulen van N.V. Schepkalk (zie inventaris nr. 19A) blijkt dat de verschillende ondernemingen van de heer Prins door elkaar liepen en nauwelijks te scheiden waren.
    Meesterknecht Pondman-in dienst van de N.V. Schepkalk werd diverse malen verweten ook diensten in N. V. tijd voor de heer Prins te verrichten.
    Op aandrang van de Belastingdiensten werd aan Annegarn opdracht gegeven de boekhouding met terugwerkende kracht in orde te maken.
    Van groot belang was ook het voornemen van de heer Prins om het kapitaal van de N. V. uit te gaan breiden, de zaken 'groter aan te gaan pakken', en derden voor deelname te gaan interesseren.
  - N.V. Nederlandsche Basalt Maatschappij te Zaandam. Jaarrekeningen 1929 tot en met 1939 (ontbreken 1935 tot en met 1938)., 24
    Opgemaakt door Accountantskantoor De Gee & Grosheide te Amsterdam.
  - V.O.F. Nederlandsche Basalt maatschappij (liquidatie van de N.V. in 1941). Jaarrekeningen en controle administraties door Accountantskantoor de Gee en Grosheide te Amsterdam., 1941 tot en met 1944; 25
    Werken Texel (bunkerbouw) en Leeuwarden (luchthaven) vallen buiten deze controle, aparte boekhouding.
    Administratie zeer incompleet:
    Van deze periode is nagenoeg de gehele boekhouding van de V.O.F. te vinden in: het Algemeen Rijksarchief, archief Nederlandsch Beheersinstituut, dozen 12431-12434 (zie elders in deze inventaris)
    Zie ook: regie abrechung vom 31.5.40 tot en met 31.5.1941 durch Bauleitung der Luftwaffe Leeuwarden.
    Inventaris nr. 88
  - N.V. Nederlandsche Basalt Maatschappij te Zaandam. Memoriaal 1.1.12 t/m 31.8.19. Boekhoudboek 472 pagina's folio-formaat., 1 januari 1912 tot en met augustus 1919; 26
    Handgeschreven
    Eerste memoriaalboek van de N. V. M.
  - N.V. de Nederlandsche Basalt Maatschappij te Zaandam. Jaarverslagen en Aandeelhouders-notulen over de periode 1913 t/m 1955., 1913 tot en met 1955; 27
    Voornamelijk machineschrift, folio.
    Zeer incompleet
  - V.O.F. Nederlandsche Basalt Maatschappij te Zaandam. Controlerapporten boekjaren door Accountantskantoor Steneker te Amsterdam., 1948 tot en met 1959; 28
    (ontbreken 1949 en 1953)
  - N.V. Nederlandsche Basalt Maatschappij te Zaandam., Schrijven d.d. 22.8.1919 van Accountantskantoor Annegarn aan Jonkheer Mr. Elias te Amsterdam inzake omzet, winstmarges en resultaten van de N.V. Nederlandsche Basalt Maatschappij vòòr de jaren 1912 tot en met 1917-1918, alsmede schrijven d.d. 27.8.1919 van Jonkheer Mr. Elias te Amsterdam aan de heer G. Hoorn (procuratiehouder van de N.V.) inzake de handelsactiviteiten van de heer Prins vòòr 1919 en vòòr 1911 alsmede inzake oorlogswinstbelastingen.; augustus 1919; 29; 4 vellen
    3 vellen A4 machineschrift handtekening Annegarn, 1 vel A4 machineschrift met ondertekening.
  - N.V. Nederlandsche Basalt Maatschappij te Zaandam. Commissarissen-vergaderingen en verslagen boekjaren over de periode 30.12.27 tot en met 1935 (september 1936)., 1927 tot en met 1935; 30
  - Overeenkomst van geldlening tussen de N.V. Hollandsche Scheepsverband Mij te Amsterdam en N.V. Nederlandsche Basalt Maatschappij te Zaandam, inzake, Een lening, groot 2.500,-- met als onderpand het stalen aakschip 'Carolina' voorheen 'Maria Catherina' gebouwd in 1904 te Dodewaard, en varend te Zaandam., 8 oktober 1924, d.d. 8 oktober 1924; 31
    Folio-formaat, duplicaat zonder ondertekening.
  - Overeenkomst tussen Petrus Douwma jr., schipper te Amsterdam en N.V. Nederlandsche Basalt Maatschappij te Zaandam, inzake, bruikleen van een tjalkscheepje 'Nieuwe Zorg' groot 35 ton met zeil, tuig en inventaris, alsmede de aflossingsverplichting van een lening, groot 2.800,-- aangegaan bij de N.V. M. dienende Tot aankoop van het tjalkscheepje 'Nieuwe Zorg'., 1 oktober 1925; 32
    Folio, machineschrift, ondertekening P. Douwma
  - Overeenkomst tussen Scheepswerf de Vlijt (Gebroeders H. en J. de Vries te Aalsmeer) enerzijds Nederlandsche Basalt Maatschappij N.V. te Zaandam, anderzijds inzake de bouw van een enkelschroef stalen directievaartuig lang 21 meter, breed 5 meter waarvan oplevering voor / of op 1.1.1942., 29 maart 1941; 33; 2 vellen
    A4 machineschrift + ondertekening
    Met als bijlage 1 vel potlood/handgeschreven exploitatie 'Lucasina' periode 1942-1943.
  - V.O.F. Nederlandsche Basalt Maatschappij te Zaandam. Doorslagen van gevoerde correspondenties met correspondenties met o.a. Luftwaffe inzake projecten o.a. Leeuwarden en Texel tussen 2 maart 1944 en 19 februari 1946. Op 5 juli 1945 kwam de V.O.F. onder beheer van het Nederlands Beheersinstituut (departement justitie, vertegenwoordiging Zaandam) met als aangewezen bestuurder de heer Ir. H.W. Pareau Dumont. (zie elders in deze inventaris)., 1944 tot en met 1946; 34
  - N.V. Basalt en Bouwstoffen M. en V.O.F. Nederlandsche Basalt Maatschappij. Salarissenboek met verantwoordingen per maand van directie en staf van beide ondernemingen alsmede opgaven ziekengeld, belasting etc., januari 1942 tot en met december 1945; 35
  - Statuten, Staatscourant-uitreksels en Kamer van Koophandel met betrekking tot diverse ondernemingen van Simon Prins Dzn. en H.D. Prins., 1905 tot en met 1970; 36
    Voor meer over statuten: zie inventarisnummers 152 t/m 168 en 185 t/m 187.
  - Deutsche Strassenbau Gesselschaft m.b.H. te Konigswinter (Dld). Geschäftsberichten., 1930-1931; 37
    Folio-formaat, machineschrift.
  - Verkoop Associatie Vauatol te 's-Gravenhage. Diverse financiele stukken (omzetbelasting e.d.)., 1954 tot en met 1958; 38
  - Mitteldeutsche Hartstein Industrie AG. te Frankfurt (Dld) (ook wel: Mihag). Jaarverslagen + algemeen, presentielijst aandeelhouders. Op 27.9.29 schrijft Gebroeders Teixeira de Mattos te Amsterdam (Handelsbemiddeling) inzake Mihag. N.V. M. (S.Prins) wordt mede-aandeelhouder., 1926 tot en met 1964; 39
    Incompleet.
  - Overeenkomst tussen Vereinigung fur den Absatz von Wasser-und Wegebausteinen in Holland (kortweg 'Waweco') en De heer Simon Prins Dzn., voor zich en namens de Nederlandsche Basalt Maatschappij te Zaandam inzake Provisie-overeenkomst., 1925; 40; 6 vellen
    Geen ondertekening.
  - Waweco vergadering Commissarissen op 10 juli 1928., 41; 1 vel
  - Nassauischen Basalt-Aktien-Gesellschaft te Remagen en Cristianshutte (Oberlahnreis) Dld. Correspondenties tussen de heren Haas en Ochs namens de M. G.m.b.H en Simon Prins Dzn. inzake de Hoofdvertegenwoordiging van deze M. G.m.b.H in Nederland. S.Prins is in januari 1908 Hoofdvertegenwoordiger voor Nederland., januari 1908 tot en met januari 1911; 42
  - N.V. Aannemingsbedrijf M. Zaandam te Zaandam. Vergadering aandeelhouders d.d. 2.9.55 (met als bijlage het verslag 6e boekjaar 1954)., 1954-1955; 43; 1 omslag
  - Grondexpolitatie- en Beleggingsmij Arnhem-Zuid te Arnhem. Balans en financiele rapportages door Arnhemsch Accountantskantoor Jhr. W.Von Bose te Arnhem 1945 tot en met 1951 + 1961., 1946 tot en met 1951, 1961; 44
    Mankeren 1952 t/m 1960.
  - N.V. Bouwmaterialenhandel v/h L.Van Wagtendonk & Zn. te Enkhuizen. Balans-Winst en Verliesrekeningen door Accountantskantoor J. Paauw te Hoorn over de jaren 1938 tot en met 1947 alsmede het jaar 1959 en het jaarverslag 1967., 1938 tot en met 1947, 1959 en 1967; 45
    Bijlagen 1959 en 1967.
  - Balans-Winst en Verliesrekening van de N.V. Reederij Zaanland te Zaandam, opgemaakt door Accountantskantoor Steneker & Flipse te Amsterdam., 1943 tot en met 1963; 46
    Vrijwel compleet (ontbreekt 1957).
    De N.V. Reederij Zaanland staat 1945-1948 onder bewind van Nederlandsche Beheersinstituut met als bewindvoerder Ir. Pareau Dumont. N.V. Reederij Zaanland exploiteert de volgende schepen in 1945: directievaartuig Albatros, motordekschuit Lucasina, motordekschuit Hendrik, woonschip 't Sinneskip en de volgboot van de Albatros (gestolen 1945).
  - N.V. Reederij Zaanland te Zaandam. Doorslagen van gevoerde correspondenties inzake vordering vaartuigen door Duitse weermacht., 1944 tot en met 1946; 47; 6 vellen
  - N.V. Nederlandsche Basalt Maatschappij te Zaandam. Bouwt een bunker/bunkers op Texel: Opdracht van de Bauleitung der Luftwaffe van het Duitse leger te Texel. Opdracht gekregen d.d. 6 juni 1942, Ondertekening: stempel V.O.F. M. + initiaal JG (?)., 1942 tot en met 1950; 48
    Op 8 juli 1942 brandde de stro-gedekte schuur + aangebouwd van HOF VRUCHTBAAROORD (boerderij) gelegen aan de Hoofdweg 18 te Cocksdorp Polder Eierland af. Hoogstwaarschijnlijk was de oorzaak een vonkenregen uit een transportlocomotief gebruikt bij de bouw van de bunker. Door de hevige wind was het blussen van de brand niet mogelijk.
    N.V. M. werd veroordeeld tot vergoeding kosten en verhaalde deze als oorlogsschade.
    Huidige pachter (1994) is de heer J. Barendregt. Eigenaar is: Jonkheer Mr. Van Meeuwen te Vught
    Bunker werd afgebroken 1946-47
    Dossier lijkt compleet + tekeningen en verslagen
    Interessant is het verslag van de verhoren i.v.m. acceptatie van dit werk voor de vijand door de M. (Voogt, Van Zanten) contract aanwezig.
  - Prins-Padbou Maatskappy Bpk. te Kaapstad (Zuid-Afrika). Oprichtingsakte, bankgarantie, jaarrekeningen e.d. alsmede correspondenties met Ir. Van der Mey. Van der Mey was naast S. Prins aandeelhouder van de P.P.M., 1939 tot en met 1966; 49
  - N.V. Nederlandsche Bouw Maatschappij M. te 's-Gravenhage. Taxatierapport taxatiebureau J. Heinen te Amsterdam betreffende 'Ambulante Machinerieen en Installaties van de N.V. Nederlandsche Bouw Maatschappij M., november 1965; 50; 10 vellen
    Folio.
  - S. Prins Dzn. en H.D. Prins. Doorslagen prive gevoerde correspondenties welke geen betrekking hebben op de M. organisatie., 1944 tot en met 1946; 51
  - Westdeutsche Hartsein Gesellschaft m.b.H. te Konigswinter, Duitsland. (ook wel 'Westharg'). Protokoll Konigswinter (Dld) 24 januari 1925 ten overstaan Notaris Litterscheid te Koln-Honnef a/Rhein tussen S. Prins Dzn. namens M. N.V., Wilhelm Brahm Emmerich, Hermann Ochs te Konigswinter, Adolf Ochs te Weilburg a/Lahn inzake oprichting en stammkapital., 31 december 1923; 52
    Folio, machineschrift, parafering in potlood.
  - Balans-Winst en Verliesrekeningen (handschriften, machine, concepten) Westdeutsche Hartsein Gesellschaft m.b.H. te Konigswinter / Wiesbaden (Dld)., 1924 tot en met 1952; 53
  - N.V. Nederlandsche Bouw Maatschappij Zaandam. Rapporten boekjaren 1955 t/m 1966 van de N.V., opgemaakt door Accountantskantoor Moret en Starke te Rotterdam., 1955 tot en met 1966; 54
    + Bijlagen 'Interne rapporten' N.V. M.
    Per 31 december 1954 werd de reeds bestaande bouwafdeling van de N.V. Aannemingsbedrijf M. te Zaandam omgezet in een afzonderlijke dochteronderneming, de M. Zaandam N. V., kantoorhoudend te 's-Gravenhage.
  - N.V. Nederlandsche Bouw Maatschappij Zaandam te 's-Gravenhage. Verslagen werkzaamheden gedaan aan HH. Commissarissen van de M. Zaandam N.V., 1958 tot en met 1962 + 1965; 55
    alsmede:
    Resultaten en commerciele statussen
    Verslagen bevatten 4 afdelingen:
    1) algemene inlichtingen m.b.t. werken
    2) toelichting op de balans
    3) toelichting winst- en verliesrekening
    4) cijfermatige inlichtingen.
  - Westdeutsche Hartstein Gesellschaft m.b.H te Konigswinter (Dld) (kortweg Westharg). Verslagen en rapporten in Nederlandse taal m.b.t. financiele positie Westharg, alsmede inzake de conflicten tussen G. Hoon/S. Prins Dzn. en de gebroeders Ochs, medeaandeelhouders Westharg., 9 juli 1921 tot en met 9 maart 1932; 56
    Westharg werd opgericht 29 juni 1921 te Konigswinter (Dld)
    In de eerste maanden na oprichting was Westharg een Handelsonderneming. In augustus 1921 werden de basaltgroeven Burgkopf (Unterlahnkreis) en Diabasgroeve Steinsberg van de resp. gemeenten gepacht voor 25 jaren.
    Twee nieuwe steenbrekers moesten gekocht. In 1923 nauwelijks produtie door Ruhrbezetting.
  - Westdeutsche Hartstein Gesellschaft m.b.H te Koningswinter (Dld). Productieoverzicht in kleur (handmatig) statistiek m.b.t. productie Westharg., 1921 tot en met 1926; 57
  - Overeenkomst inzake de oprichting van de Westdeutsche Hartstein Gesellschaft m.b.H te Konigswinter (Dld) waarvan aandeelhouders N.V. M., S. Prins Dzn., Hermann Ochs en Adolf Ochs. Aangegaan voor notaris Litterscheid te Koln/Lindlar d.d. 29 juni 1921. Vermoedelijk is Westharg de voortzetting van de 'Westdeutsche Hartsteinbruche Gesellschaft m.b.H waarvan aandeelhouders de heren Ochs., 26 juni 1921; 58
  - Westdeutsche Hartstein Gesellschaft m.b.H te Konigswinter (Dld). Balansen, Winst- Verliesrekeningen + correspondenties betreffende de periode 1921-1934., 1 juli 1921 tot en met 1934; 59
    Losbladige boekhoudvellen, folio, machineschriften.
    Commissarissen van Westharg zijn in deze periode:
    * Admiraal Nautin ten Cate
    * Herr Student Ing. H.D. Prins
  - Westdeutsche Hartstein Gesellschaft m.b.H te Konigswinter (Dld) ('Westharg'). Voortzetting van inventaris nr. 59., 1953 tot en met 1964; 60
  - N.V. Aannemingsbedrijf M. Zaandam. Algemeene Vergadering Aandeelhouders (waaronder deze jaarstukken/verslagen) vanaf datum oprichting van de N.V., 13 augustus 1948 tot en met 1960., 61
    Notaris Van Holk is één van de commissarissen van de N.V. in 1948
  - N.V. Schelpkalkfabrieken 'Valkenburg' te Valkenburg (ZH). Winst-Balans, Bestuur en Commissaris + Aandeelhouders Vergaderingen over de periode 1944 tot en met 1960., 1944 tot 1960; 62
    Folio, A4, machineschrift.
  - N.V. Schelpkalkfabrieken 'Valkenburg' te Valkenburg (ZH) alsmede N.V. Vereenigde Schelpkalkfabrieken te Valkenbrug (ZH). Balansen-Winst en Verliesrekeningen (Accountantskantoor Moret & De Jong 's-Gravenhage)., 1937 tot en met 1961; 63
    Incompleet
    De N.V. Vereenigde Schelpfabrieken te Valkenburg (ZH) 'werd opgeheven per 31 mei 1938. Per 1.6.1938 wordt opgericht de N.V. Schelpkalkfabrieken 'Valkenburg' te Valkenburg (ZH).
    Deze N.V. werd gekocht voor f 59.241, 42 door vennoot Doeksen, Prins, Clant en Woltman (+ Van Wijngaarden?)
  - N.V. Aannemingsbedrijf Nederlandsche Basalt Mij. te Zaandam. Controle administratieve boekjaren door het Accountantskantoor C. Steneker te Amsterdam. De N.V. werd opgericht 13.8.48 bij acte verleden voor notaris Van Holk te Zaandam. Doelstelling: zie statuten na wijziging d.d. 17 januari 1949., 1949 tot en met 1960; 64
    N.V. is een voortzetting van gedeeltelijk de V.O.F. Nederlandsche Basalt Maatschappij (niet inbegrepen de betonfabrieken te Zaandam en Lemmer).
  - N.V. Aannemingsbedrijf M. te Zaandam. Controle boekjaren door het Accountantskantoor C. Steneker te Amsterdam over de jaren 1961 tot en met 1968 alsmede controle boekjaar 1969 door Accountantskantoor Nietzman, De Haan en Flipse te Zaandam., 1961 tot en met 1969; 65
  - N.V. Aannemingsbedrijf M. Zaandam te Zaandam. Algemene Vergadering Aandeelhouders (waaronder deze jaarstukken/verslagen) over de jaren 1961 tot en met 1971., 66
  - N.V. Aannemingsbedrijf M. Zaandam te Zaandam. Rapport van Accountantskantoor C. Steneker te Amsterdam inzake periodieke overzichten., 1948; 67
    Op 30 november 1948 verzochten de heren Ir. H.D. Prins, L.A.W. van Zanten en H.H. Kerkhof het Accountantskantoor om periodieke overzichten van de bedrijfsresultaten.
  - Balans-Winst en Verliesrekeningen van de N.V. Reederij Zaanland te Zaandam door Accountantsbureau Steneker & Flipse te Amsterdam., 1943 tot en met 1957; 68
  - Maatschappij tot Exploitatie v/d Steenfabriek "De Bommelerwaard" te Amsterdam. Accountantsrapporten jaren 1953 tot en met 1964 door Accountantskantoor Vekemans & Berk te Amsterdam., 1953 tot en met 1964 Ontbrekende jaren: 1956 en 1959; 69
    Boekhoudfraude in 1953 ca. 20.000,--.
  - N.V. Zaanse Betonmortel Centrale te Zaandam. Algemene Vergadering, Jaarrekening, Directieverslag., 1960 tot en met 1965; 70
  - Pensioenfonds Nederlandsche Basalt Maatschappij te Zaandam. Statuten, Reglementen, Jaarverslagen, Balansen e.d., 1942 tot en met 1978; 71
    Opgericht d.d. 30.12.1943 door: N.V. M., N.V. Reederij Zaanland, N.V. Bouwmaterialen v/h L. van Wagtendonk te Enkhuizen.
  - N.V. Aannemingsbedrijf M. Zaandam. Commissarissenvergaderingen periode 1.4.66 tot en met 7.6.71., 1966-1971; 72
    Vermoedelijk compleet.
    Commissarissen in deze periode:
    Simon Prins Dzn.
    L.A.W. van Zanten
    H.D. Prins (gedelegeerde)
    G. van Holk
    B.A. Thedinga
    W.J.G. van den Nieuwenhuyzen
    J.C. van der Lippe
    C.W.K.H. van der Meiden
    H. Ledeboer
    D.F.W. van Langelaan
    J.A. Schoute (-).
    Formaat A4, stencils, machineschrift
    Omdat dubbelen voorzien zijn van aantekeningen is de marge van respectievelijk de heren S. Prins, H.D. Prins, V. Zanten, Schaly e.a. zijn deze niet afgevoerd.
  - N.V. Aannemingsbedrijf M. Zaandam. Commissarissenvergaderingen over de periode 13 augustus 1948 tot en met 5 november 1965. presentielijsten + agenda's., 1948-1965; 73
    Niet geheel compleet (?)
    Commissarissen over deze periode:
    Simons Prins Dzn.
    H.D. Prins
    C.M. Elenbaas
    F. Schalij
    H.C.M. Dolk
    J.H. Meijer (secretaris)
    H.W. Pareau Dumont
    In 1948 werd Ir.H.W. Pareau Dumont door commissarissen (S. Prins) benoemd tot directeur (?) met een maandsalaris van 625,- P.D. was tot 1948 bewindvoerder namens Ministerie Justitie.
    A4, stencils en doorslagen, origineel + copie.
  - N.V. Verenigde M. Bedrijven te Zaandam. Vergaderingen commissarissen van 26 augustus 1964 tot en met 19 december 1969., 1964 tot en met 1969; 74
    Lijkt compleet.
    Commissarissen:
    J.A. Schoute
    P.A. de Pree
    H.B.J. Witte
    D.F.W. Langelaan
    L. Lyklama (procuratiehouder)
    J. de Vries (procuratiehouder)
    A4, folio, machineschrift, stencils.
  - N.V. Verenigde M. Bedrijven. Vergaderingen van Commissarissen over de periode 10 januari 1970 tot en met 15 december 1972. Agenda's, Notulen., 1970 tot en met 1972; 75
    A4, stencils/copies.
  - N.V. Aannemingsbedrijf M. Zaandam. Commissarissenvergaderingen periode 1.1.57 tot en met 16.11.60. Agenda's, notulen, overzicht van werken + divers., 1957-1960; 76
    Formaat A4, stencils.
  - N.V. Aannemingsbedrijf M. Zaandam. Commissarissenvergaderingen periode 16 maart 1960 tot en met 8 november 1963., 1960-1963; 77
    Formaat A4, stencils, machineschrift.
  - N.V. Aannemingsbedrijf M. Zaandam. Commissarissenvergadering van 25 maart 1964 tot en met 5 november 1965., 1964-1965; 78
  - N.V. Aannemingsbedrijf M. Zaandam. Commissarissenvergaderingen periode 1 april 1966 tot en met 15 mei 1970., 1966-1970; 79
  - N.V. Verenigde M. Bedrijven. Jaarverslagen 1969 tot en met 1972., 1969-1972; 80
  - N.V. Verenigde M. Bedrijven. Jaarverslag 1960., 81; 2 vellen
    Formaat: folio, machineschrift.
  - Verzameling van verschillende briefhoofden, lettertypes, logo's, enzovoort van de verschillende N.V.'s., 1902-1962; 82
  - N.V. Verenigde M. Bedrijven. Personeelsvereniging. Bestuurs-Algemene Ledenvergadering alsmede de Secretarieel verslagen over de periode 29-1-'68 tot en met 24-2-'72., 1968-1972; 83
  - N.V. Verenigde M. Bedrijven. Controles (geconsolideerde) jaarstukken van de N.V.door Accountantskantoor Flipse & Co te Amsterdam., 1960-1965; 84
    Formaat: folio A4.
  - N.V. Verenigde M. Bedrijven. Controles (geconsolideerde) jaarstukken van de N.V. door Accountantskantoor Moret & Co te Rotterdam., 1966-1968; 85
    Formaat: A4
  - N.V. Verenigde M. Bedrijven. Controles (geconsolideerde) jaarstukken van de N.V. door Accountantskantoor Flipse & Co (1969) Moret & Limperg (1970-1972)., 1969-1972; 86
    Formaat A4.
  - M. Vademecum., 1902-1972; 87
    1902-1927
    1942 (copie)
    1902-1952 (origineel)
    1972 (redactievergaderingen)
    Dit zijn alle verschenen uitgaven
    Van de 1972 uitgave in deze inventaris de redactievergaderingen, correspondenties met drukker, verzendlijst enzovoort.
    Formaat: A5
  - N.V. Nederlansche Basalt Maatschappij te Zaandam. Aanleg van vliegveld te Leeuwarden in opdracht van de Duitse Luchtmacht. Periode 31.5.40 tot 31.5.1941. Deze inventaris bevat 6 gebonden boekhoudboeken waarin volledige kostenoverzicht periode 31 mei 1940 tot en met 31 mei 1941., 1940-1941; 88; 6 boeken
    Een voorwoord waarin te lezen dat eerste contact met Duitse Luchtmacht gelegd werd op 23 mei 1940 inzake de gevraagde M. leverantie van zand uit zandgroeve Veenwouden, waarna overeenstemming tussen M. en Duitse Luchtmacht (Ir. Schreiner) inzake aanleg van startbanen, rolbanen enzovoort.
  - N.V. Vauma p/a Steenbrekerij Maastricht (Bosscherveld) Maastricht. Contrôlerapporten boekjaren 1955 tot en met 1965 van Accountantskantoor Nijst & Co. alsmede Algemene Vergadering Aandeelhouders 1964-65. De vennootschap werd opgericht bij akte van notaris Hoefer te Maastricht d.d. 16 december 1955; de inbedrijfstelling heeft datum 3 juli 1955., 1955-1966; 89
    Formaat: folio, machineschrift, A4 stencils.
  - N.V. Belgische Asfalt- en Betonmaatschappij B.A.B. te Berchem (Belgie). Contrôles boekjaren 1969-1971 door Accountantskantoor Klynveld, Kraayenhof & Co. te Eindhoven alsmede Jaarverslag 1972 met als bijlage controlerapporten van de Tijdelijke Vereniging N.V. Aannemingsbedrijf M. en N.V. J. Heijmans te Antwerpen periode 1969-1972 door Klynveld, Kraayenhof & Co. te Eindhoven. Deze overeenkomst van 1.5.69 heeft tot doel de werken Brussel-Parijs Lot D,Rosmeer en Turnhout., 90
  - N.V. Aannemingsbedrijf M. te Zaandam. Balans, Winst- en Verliesrekeningen, Contrôles boekhouding etc. over de jaren 1968 tot en met 1972., 1968-1972; 91
    Formaat: folio, stencils.
  - N.V. Aannemingsbedrijf M. Zaandam. Intern verslag van de jaren 1964, 1965, 1966., 1964-1966; 92
    Formaat: folio
  - N.V. Aannemingsbedrijf M. Zaandam. Intern verslag jaren 1967, 68, 69., 1967-1969; 93
  - Afrika Constructie Maatschappij N.V. (African Construction Company Ltd) te Rotterdam. Contrôles boekjaren (nederlands + engels) 1959 tot en met 1964 door Accountantskantoor Eerste Nederlandsche van 1883 Moret & Starke te Rotterdam., 1959-1964; 94
    Formaat: folio.
    Afrika Constructie Maatschappij (ACC) te Rotterdam werd opgericht bij acte d.d. 27.2.59 notaris Mr.W. Westbroek te Rotterdam door
    - N.V. Pletterij v/h L.I.Enthoven & Cie te Delft
    - Muys + Winter Bouw- en Aannemingsbedrijf N.V. te Rotterdam
    - DICC (Intern.Aannem.Mij. Holland) te Den Haag
    - N.V. Aanneming Werken v/h H.J. Nederhorst te Gouda
    ieder met gelijke aandelen
    Per 1960 treedt N.V. Aannemingsbedrijf M. in de plaats van DICC (zie aldaar)
    Hier ook stukken m.b.t.:
    - ACC Ghana te Accra
    - Atlantic Aquipment Cy.Ltd.Hamilton (Bermuda) en Curacao
    - ACC Lagos (Nigeria)
    - N.V. Afrem te Rotterdam (Afrik. Electrotech.Mij)
    - N.V. Afrika Loodgietersbedrijf (APC) te Rotterdam
  - N.V. Verenigde M. Bedrijven te Den Haag. Agenda + Notulen van de Coördinatievergaderingen (N.V. Aann.Bedrijf M., N.V. Basalt en Bouwstoffen M., N.V. Nederlandse Bouw Maatschappij en N.V. Algera te Wolvega) (H.D. Prins, L.A.W. van Zanten, J.A. Schoute, B.A. Thedinga, J.C. van der Lippe e.a.)., 1965-1969; 95
    Formaat: A4, stencils.
  - N.V. Verenigde M. Bedrijven. Nieuwjaarsredes van Ir. H.D. Prins., 1967-1968; 97
  - N.V. Aannemingsbedrijf M. Commissarissenvergaderingen periode 27 october 1967 tot en met 4 april 1969., 1967-1969; 98
    Formaat: A4, stencils
  - N.V. Nederlandsche Bouw Maatschappij M. te 's-Gravenhage. Jaarrekening 1967 (Accountantskantoor Moret te Den Haag)., 99
  - N.V. Basalt & Bouwstoffen M. + N.V. M. Salarissenboek (directieleden)., 1946-1949; 100
    Formaat: folio, handgeschreven.